---
title: "Parcial1Simulacion"
author: "JOHN ALEXANDER MARTINEZ Y LEONARDO FABIO HERRERA"
date: '2022-03-24'
output:
  html_document: default
  lang: es-ES
  toc: yes
  pdf_document: default
  word_document: default
---

1. La tabla mostrada contiene valores de población, en cientos de miles, de las diez ciudades más
pobladas de cuatro países en el año 1967:


Argentina EE. UU. Holanda Japón
29.66 77.81 8.68 110.21
7.61 35.50 7.31 32.14
6.35 24.79 6.02 18.88
4.10 20.02 2.64 16.38
3.80 16.70 1.75 13.37
2.75 9.39 1.72 11.92
2.70 9.38 1.51 10.71
2.69 8.76 1.42 7.80
2.51 7.63 1.31 7.70
2.4 4 7.50 1.29 7.00


=======
```{r, echo=F,message=FALSE, warning=FALSE}



argentina<-c(29.66,7.61,6.35,4.10,3.80,2.75,2.70,2.69,2.51,2.44)
EEUU<-c(77.81,35.50,24.79,20.02,16.70,9.39,9.38,8.76,7.63,7.50)
Holanda<-c(8.68,7.31,6.02,2.64,1.75,1.72,1.51,1.42,1.31,1.29)
Japon<-c(110.21,32.14,18.88,16.38,13.37,11.92,10.71,7.80,7.70,7.00)



par(mfrow = c(1,4))

boxplot(argentina, main = 'ARGENTINA', col='red', ylab='POBLACION', xlab='grafico A')
boxplot(EEUU,main = 'EE.UU',col='blue',xlab='grafico B')
boxplot(Holanda ,main = 'HOLANDA',col='green',xlab='grafico C')
boxplot(Japon,main = 'JAPON',col='pink',xlab='grafico D')



```
##INTERPRETACION

**Grafico A:**
En este boxplot podemos observar 

2. Avianca se encuentra estudiando la situación de venta de puesto en el vuelo Armenia – Bogotá puesto
que ha identificado que el 2% de las personas que reservaron puesto, no se presentan a la hora del
embarque. Teniendo en cuenta que el avión A320 utilizado en esta ruta tiene una capacidad para 180
pasajeros, la empresa decide vender 181 tiquetes. ¿Cuál es la probabilidad de que todas las personas que
llegan a embarque puedan tener su silla asegurada y no se presenten quejas por “sobre-vender” sillas ante
la aeronáutica civil? Asuma que las llegadas de los pasajeros siguen una distribución Poisson.


```{r,echo=FALSE}

p=0.02
n=180

lambda=n*p
lambda
#lambda 3.6 serian las personas que no se presentan a embarque
#el 98% seria el valor de las personas que se presentan a embarque = 176.4
ppois(181,176.4)
1-sum(dpois (0:181, 176.4))

plot(0:180,dpois(0:180,176.4),main =expression(paste("Poisson donde ",lambda==176.4)),
     xlab= "pasajeros que embarcan ",ylab = "Probabilidad",pch=19,col= "green" )

```


3. En la planta envasadora de Coca-Cola FEMSA ubicada en Tocancipá se realiza el embotellado de la CocaCola presentación de 400 mL (en promedio), con una desviación estándar de 5 mL (mililitros). Si se sabe por
experiencia que este proceso de embotellado sigue una distribución normal, y también se sabe que todo
producto con más de 415 mL es declarado como NO CONFORME. Determine el porcentaje de las botellas de
gaseosa que son declaradas producto NO CONFORME.

```{r, echo=FALSE}
sd=5
media=400
#p(x > 415) = 1-p(x <=415)
1-pnorm(415,media,sd)

plot(0:180,dpois(0:180,176.4),main =expression(paste("Poisson donde ",lambda==176.4)),
     xlab= "pasajeros que embarcan ",ylab = "Probabilidad",pch=19,col= "green" )

```




=======
